【裁判字號】    96,易,3741
【裁判日期】    970221
【裁判案由】    竊盜
【裁判全文】
臺灣板橋地方法院刑事判決              96年度易字第3741號
公  訴  人  臺灣板橋地方法院檢察署檢察官
被      告  乙○○
上列被告因竊盜案件，經檢察官提起公訴（96年度偵字第26739
號），本院受理後被告為有罪之陳述，經改行簡式審判程序，判
決如下：
    主  文
乙○○攜帶兇器竊盜，累犯，處有期徒刑壹年。扣案之手套貳個
、老虎鉗壹支、美工刀壹支，均沒收。
    事  實
一、乙○○前於民國92年間因施用毒品案件，經本院於93年2 月
    26日以93年度簡字第362 號判處有期徒刑四月，於93年4 月
    5 日確定，於93年9 月23日縮刑期滿執行完畢；又於95年間
    犯竊盜罪，經本院於95年11月28日以95年度易字第1780號判
    處有期徒刑八月，於95年12月28日確定；又於96年間因施用
    毒品案件，經本院於96年2 月27日以95年度易字第458 號判
    處有期徒刑五月，於96年3 月28日確定；又於同年間因施用
    毒品案件，經本院於96年3 月14日以96年度簡字第1434號判
    處有期徒刑四月，於96年3 月30日確定，上開案件罪刑，再
    經本院以96年度聲減字第3039號裁定各減為有期徒刑四月、
    二月又十五日、二月，應執行有期徒刑七月確定，於96年10
    月26日縮刑期滿執行完畢。猶不知悔改，復意圖為自己不法
    之所有，於96年10月31日下午4 時許，趁坐落於臺北縣板橋
    市○○路○ 段187 巷11號對面建物拆除工程尚未竣工之際，
    手戴絕緣手套，攜帶其所有之客觀上對人之生命、身體、安
    全構成威脅，足供為兇器使用之老虎鉗、美工刀各一支，在
    該處以老虎鉗剪斷臺灣電力股份有限公司（下稱臺電公司）
    所有而由該公司臺北南區營業處所支配管領之電纜線（22m/
    m 約2 公斤、33m/m 約3 公斤之PVC 風雨線各一捆，共價值
    新臺幣2,500 元）而竊取之，得手後並在現場以美工刀除去
    電纜線外皮，僅留存其內裸線。嗣因乙○○剪斷電纜線時產
    生火花，經鄰近住戶崔恆嘉發覺後報警處理，為警在臺北縣
    板橋市○○路○ 段153 巷46弄巷口查獲，並扣得上述其所有
    且供竊盜所用之不同樣式手套兩個（非一雙）及老虎鉗、美
    工刀各一支，且起獲前開竊得之電纜線裸線二捆，始悉上情
    。
二、案經臺電公司訴由臺北縣政府警察局中和分局報請臺灣板橋
    地方法院檢察署檢察官偵查起訴，經本院改依簡式審判程序
    審理。
    理  由
一、上揭犯罪事實，業據被告乙○○於偵查及本院審理中均坦承
    不諱，核與告訴人臺電公司之代理人甲○○於警詢時之指述
    相符，並經證人崔恆嘉於警詢時證述綦詳，又有贓物認領保
    管單一件、現場及贓物照片八幀附卷可稽，且有被告所有供
    竊盜所用之手套兩個及老虎鉗、美工刀各一支扣案可證，足
    認被告自白與事實相符，罪證明確，犯行洵堪認定。
二、查老虎鉗、美工刀均係金屬製成，或堅硬鈍重，或長尖鋒利
    ，客觀上均足以用為實施強暴、脅迫或抵抗行為，而於人之
    生命、身體之安全，易生危險之器械，均為兇器。被告於上
    揭時、地行竊時，攜帶該等具有危險性之兇器為之，核其所
    為，係犯刑法第321 條第1 項第3 款之攜帶兇器加重竊盜罪
    。查被告前於92年間因施用毒品案件，經本院於93年2 月26
    日以93年度簡字第362 號判處有期徒刑四月，於93年4 月5
    日確定，於93年9 月23日縮刑期滿執行完畢；又於95年間犯
    竊盜罪，經本院於95年11月28日以95年度易字第1780號判處
    有期徒刑八月，於95年12月28日確定；又於96年間因施用毒
    品案件，經本院於96年2 月27日以95年度易字第458 號判處
    有期徒刑五月，於96年3 月28日確定；又於同年間因施用毒
    品案件，經本院於96年3 月14日以96年度簡字第1434號判處
    有期徒刑四月，於96年3 月30日確定，上開案件罪刑，再經
    本院以96年度聲減字第3039號裁定各減為有期徒刑四月、二
    月又十五日、二月，應執行有期徒刑七月確定，於96年10月
    26 日 縮刑期滿執行完畢，此有臺灣高等法院被告前案紀錄
    表附卷可按，其於有期徒刑執行完畢後五年內，故意再犯本
    案之罪，係屬累犯，應依刑法第47條第1 項之規定加重其刑
    。爰審酌被告年值青壯，曾有竊盜等案件前科，甫因縮刑期
    滿執行完畢出監，業如前述，猶不思警惕，數日內即再犯本
    案，貪慾圖便，苟且偷盜，犯罪所生危害非輕，惟其於犯罪
    後尚能坦承犯行等一切情狀，量處如主文所示之刑，以示懲
    儆。
三、扣案之手套兩個及老虎鉗、美工刀各一支，均係被告所有供
    本件竊盜犯罪所用之物，業經被告供認在卷，爰依刑法第38
    條第1 項第2 款規定，併予宣告沒收。
據上論斷，應依刑事訴訟法第273 條之1 第1 項、第299 條第1
項前段，刑法第321 條第1 項第3 款、第47條第1 項、第38條第
1 項第2 款 ，判決如主文。
本案經檢察官劉仕國到庭執行職務
中    華    民    國    97    年    2     月    21    日
                  刑事第一庭    法  官  張江澤
以上正本證明與原本無異。
如不服本判決，應於送達後10日內，向本院提出上訴狀。
                                書記官  林怡秀
中    華    民    國    97    年    2     月    21    日
附錄本案論罪科刑法條全文：
刑法第321條
犯竊盜罪而有左列情形之一者，處六月以上、五年以下有期徒刑
：
一  於夜間侵入住宅或有人居住之建築物、船艦或隱匿其內而犯
    之者。
二  毀越門扇、牆垣或其他安全設備而犯之者。
三  攜帶兇器而犯之者。
四  結夥三人以上而犯之者。
五  乘火災、水災或其他災害之際而犯之者。
六  在車站或埠頭而犯之者。
前項之未遂犯罰之。


司法院資訊處製作；財團法人民間司法改革基金會備份。
